pl: Materiał wędzenia słodu wędzonego: Olcha; Drewno jabłoni; Drewno bukowe; Wiśnia; Hikora; Klon; Jadłoszyn (mesquite); Dąb; Torf; Inne
nb: Røykemateriale for røkt malt: Or; Epletre; Bøk; Kirsebær; Hickory; Lønn; Mesquite; Eik; Torv; Annet
ru: Материал для копчения солода: Ольха; Яблоня; Бук; Вишня; Гикори; Клён; Мескит; Дуб; Торф; Другое
ko: 훈제 맥아 훈연 재료: 오리나무; 사과나무; 너도밤나무; 체리나무; 히코리; 단풍나무; 메스킷; 참나무; 피트; 기타
fr: Matériau de fumage du malt fumé: Aulne; Bois de pommier; Bois de hêtre; Bois de cerisier; Hickory; Érable; Mesquite; Chêne; Tourbe; Autre
fi: Savumaltaiden savustusmateriaali: Leppä; Omenapuu; Pyökki; Kirsikkapuu; Hikkoripuu; Vaahtera; Meskite; Tammi; Turve; Muu
sk-SK: Dymový materiál použitý na údenie sladu: Jelša; Jabloňové drevo; Bukové drevo; Čerešňa; Hikórové drevo; Javor; Mesquite; Dub; Rašelina; Iné
en: Smoked malt smoking material: Alder; Applewood; Beechwood; Cherry; Hickory; Maple; Mesquite; Oak; Peat; Other
bg-BG: Използван материал за опушване на малца: Елша; Ябълково дърво; Бук; Череша; Хикори; Клен; Мескит; Дъб; Торф; Друг
ro-RO: Material de afumare pentru malțul afumat: Arin; Lemn de măr; Lemn de fag; Cireș; Hickory; Arțar; Mesquite; Stejar; Turbă; Altul
hr-HR: Materijal za dimljenje dimljenog slada: Joha; Jabuka; Bukva; Trešnja; Hikori; Javor; Mesquite; Hrast; Treset; Ostalo
it: Materiale di affumicatura del malto: Ontano; Legno di melo; Legno di faggio; Ciliegio; Hickory; Acero; Mesquite; Rovere; Torba; Altro
lt-LT: Rūkyto salyklo rūkymo medžiaga: Juodalksnis; Obelis; Bukas; Vyšnia; Karija; Klevas; Meskitas; Ąžuolas; Durpės; Kita
pt-PT: Material de fumagem do malte fumado: Amieiro; Macieira; Faia; Cerejeira; Nogueira-americana; Bordo; Mesquite; Carvalho; Turfa; Outro
zh-TW: 煙燻麥芽煙燻材質: 赤楊木; 蘋果木; 山毛櫸木; 櫻桃木; 山核桃木; 楓木; 牧豆樹木; 橡木; 泥炭; 其他
hu: Füstölt maláta füstölőanyag: Égerfa; Almafa; Bükkfa; Cseresznyefa; Hikorifa; Juharfa; Mesquite; Tölgyfa; Tőzeg; Egyéb
el: Υλικό καπνίσματος καπνιστής βύνης: Σκλήθρα; Ξύλο μηλιάς; Ξύλο οξιάς; Κερασιά; Χίκορι; Σφένδαμος; Μεσκίτ; Δρυς; Τύρφη; Άλλο
sv: Material för rökning av malt: Al; Äppelträ; Bokträ; Körsbärsträ; Hickory; Lönn; Mesquite; Ek; Torv; Övrigt
pt-BR: Malte defumado defumação material: Amieiro; Macieira; Faia; Cerejeira; Nogueira; Bordo; Algaroba; Carvalho; Turfa; Outro
sl-SI: Material za dimljenje dimljenega slada: Jelša; Jablana; Bukev; Češnja; Hikori; Javor; Mesquite; Hrast; Šota; Drugo
vi: Nguyên liệu hun khói mạch nha hun khói: Gỗ trăn; Gỗ táo; Gỗ dẻ gai; Gỗ anh đào; Gỗ hồ đào; Gỗ phong; Gỗ mesquite; Gỗ sồi; Than bùn; Khác
nl: Gerookte mout rookmateriaal: Elzenhout; Appelhout; Beukenhout; Kersenhout; Hickory; Esdoornhout; Mesquite; Eikenhout; Turf; Anders
tr: Tütsülenmiş malt tütsüleme malzemesi: Kızılağaç; Elma ağacı; Kayın ağacı; Kiraz; Hikori; Akçaağaç; Meskit; Meşe; Turba; Diğer
ja: 燻製麦芽の燻煙材料: アルダー; アップルウッド; ビーチウッド; チェリー; ヒッコリー; メープル; メスキート; オーク; ピート; その他
zh-CN: 烟熏麦芽熏制材料: 桤木; 苹果木; 榉木; 樱桃木; 山核桃木; 枫木; 牧豆木; 橡木; 泥炭; 其他
da: Røgmateriale til røget malt: Elletræ; Æbletræ; Bøgetræ; Kirsebærtræ; Hickory; Ahorn; Mesquite; Egetræ; Tørv; Andet
th: วัสดุสำหรับสูบมอลต์รมควัน: ไม้แอลเดอร์; ไม้แอปเปิล; ไม้บีช; ไม้เชอร์รี; ไม้ฮิกกอรี; ไม้เมเปิล; ไม้เมสควิต; ไม้โอ๊ก; พีต; อื่นๆ
cs: Materiál pro generování kouře: uzený slad: Olše; Jabloňové dřevo; Bukové dřevo; Třešeň; Hikorie; Javor; Mesquite; Dub; Rašelina; Jiné
de: Räuchermaterial für geräuchertes Malz: Erle; Apfelholz; Buchenholz; Kirsche; Hickory; Ahorn; Mesquite; Eiche; Torf; Andere
es: Material para ahumar malta ahumada: Aliso; Madera de manzano; Madera de haya; Cerezo; Nogal americano; Arce; Mezquite; Roble; Turba; Otro